【裁判字號】    95,交聲,75
【裁判日期】    950314
【裁判案由】    聲明異議
【裁判全文】
臺灣彰化地方法院交通事件裁定          95年度交聲字第75號
原處分機關  交通部公路總局台中區監理所彰化監理站
受處分人    甲○○
上列受處分人因違反道路交通管理處罰條例案件，對於交通部公
路總局臺中區監理所彰化監理站民國94年10月31日所為之裁決書
（彰監四字第裁64─II0000000號），聲明異議，本院裁定如下
：
    主  文
異議駁回。
    理  由
一、按受處分人，不服道路交通管理處罰條例第8條主管機關所
    為之處罰，得於接到裁決書之翌日起20日內，向管轄地方法
    院聲明異議；又交通法庭認聲明異議不合法律上之程式或其
    異議權已經喪失者，應以裁定駁回之，但其不合法律上之程
    式可補正者，應先訂期命為補正，逾期不補正者，即予駁回
    ，道路交通管理處罰條例第87條第1項、道路交通案件處理
    辦法第18條分別定有明文。
    按處理違反道路交通管理事件，有關文書送達之程序，依行
    政程序法之規定。又送達，於應受送達人之住居所、事務所
    或營業所為之。於應送達處所不獲會晤應受送達人時，得將
    文書付與有辨別事理能力之同居人、受僱人或應送達處所之
    接收郵件人員。送達，不能依前二條規定為之者，得將文書
    寄存送達地之地方自治或警察機關，並作送達通知書兩份，
    一份黏貼於應受送達人住居所、事務所、營業所或其就業處
    所門首，另一份交由鄰居轉交或置於該送達處所信箱或其他
    適當位置，以為送達。前項情形，由郵政機關為送達者，得
    將文書寄存於送達地之郵政機關。寄存機關自收受寄存文書
    之日起，應保存3個月。違反道路交通管理事件統一裁罰基
    準及處理細則第5條、行政程序法第72條第1項、第73條及第
    74條分別著有明文。
二、查本件受處分人甲○○（下簡稱受處分人）係就案由欄所示
    之裁決書聲明異議，而上開裁決書已於94年11月4日寄存送
    達於受處分人之戶籍地即彰化縣溪湖鎮○○路○段17巷8號乙
    情，此有本院依職權查詢之受處分人個人基本資料查詢結果
    及交通部公路總局臺中區監理所彰化監理站送達證書各1紙
    在卷可稽，而受處分人遲至95年1月11日始向本院具狀聲明
    異議，有聲明異議狀在卷可按，顯已逾前開20日期間之規定
    ，其聲明異議難謂合法，復無從命補正，自應予駁回。至受
    處分人雖辯稱目前實際上係居住在彰化縣溪湖鎮○○里○○
    路○段524號等語資為抗辯。惟查，本件受處分人自承係設籍
    於彰化縣溪湖鎮○○里○○鄰○○路○段17巷8號，且有前開個
    人基本資料查詢結果1紙存卷可參，即可推定受處分人之住
    所即係上址，而上開如案由欄所示之裁決書所送達之地址，
    亦即係上開彰化縣溪湖鎮○○路○段17巷8號，已如前述，應
    可認上開裁決書已合法送達於受處分人之住所地。受處分人
    認其目前未實際居住在戶籍地，該送達即為不合法，尚屬誤
    會，附此敘明。
三、據上論斷，應依道路交通管理處罰條例第87條第2項，道路
    交通案件處理辦法第18條前段，裁定如主文。
中    華    民    國    95    年    3  月  14   日
                      交通法庭  法  官  姚銘鴻
以上正本證明與原本無異。
如不服本裁定，應於裁定送達後5日內向本院提出抗告狀 (須附
繕本 )。
中    華    民    國    95    年    3     月    14    日
                                書記官  謝志鑫


司法院資訊處製作；財團法人民間司法改革基金會備份。
